【裁判字號】    89,易,1845
【裁判日期】    891013
【裁判案由】    毒品危害防制條例
【裁判全文】
臺灣臺北地方法院刑事判決              八十九年度易字第一八四五號
    公  訴  人  臺灣臺北地方法院檢察署檢察官
    被      告  甲○○
右列被告因毒品危害防制條例案件，經檢察官提起公訴（八十九年度毒偵緝字第二七
三號、八十九年度毒偵字第二○三四號），本院判決如左：
    主      文
甲○○連續施用第二級毒品，處有期徒刑陸月，如易科罰金以參佰元折算壹日。
    事      實
一、甲○○前因施用毒品案件，經本院以八十七年度毒聲字第一三八二號裁定令入戒
    治處所施以強制戒治，嗣經裁定停止戒治，所餘戒治期間交付保護管束期滿後，
    由台灣台北地方法院檢察署檢察官於八十九年一月五日以八十九年度戒毒偵字第
    一二號為不起訴處分確定。詎於不起訴處分確定後五年內，復基於概括之犯意，
    自八十九年二月中旬起至八十九年四月二十三日二十時四十五分左右之前四日內
    ，連續在台北市○○○路○段二九五巷二弄五號三樓住處，施用第二級毒品安非
    他命多次。經警於八十九年二月二十五日、同年四月二十三日依法採驗其尿液，
    因呈安非他命陽性反應而查獲。
二、案經台北市政府警察局大安分局、信義分局移送台灣台北地方法院檢察署檢察官
    偵查起訴。
    理      由
一、訊據被告甲○○坦承自八十九年二月中旬起復於住處連續施用安非他命之行為，
    並有於八十九年二月二十五日經採集被告尿液，送請台灣檢驗科技股份有限公司
    檢驗結果呈安非他命陽性反應之尿液檢驗報告一紙在卷可稽。惟被告辯稱：伊僅
    施用至八十九年三月底止云云。惟查，被告於八十九年四月二十三日二十時四十
    五分左右，經警採集之尿液送驗結果呈安非他命陽性反應，有上開檢驗公司所出
    具之尿液檢驗報告一紙附卷為憑，顯然被告有於採尿前四日內施用安非他命之行
    為，所辯無非卸責之詞。此外，復有台灣台北地方法院檢察署八十九年度戒毒偵
    字第一二號處分書在卷可按，事證明確，其犯行堪以認定。
二、被告於強制戒治期滿後，經檢察官為不起訴處分後，於五年內更行施用第二級毒
    品安非他命，所為係犯毒品危害防制條例第十條第二項之施用第二級毒品罪。其
    先後多次施用安非他命之行為，時間緊接，觸犯構成要件相同之罪名，顯係基於
    概括之犯意反覆為之，為連續犯，應以一罪論，並依法加重其刑。爰審酌其品行
    、犯罪之動機、目的、手段、施用之期間、次數、所生戕害身心健康之危害，暨
    犯罪後之態度等一切情狀，茲量處如主文所示之刑，並諭知易科罰金之折算標準
    。
據上論斷，應依刑事訴訟法第二百九十九條第一項前段，毒品危害防制條例第十條第
二項，刑法第十一條前段、第五十六條、第四十一條，罰金罰鍰提高標準條例第二條
，判決如主文。
本案經檢察官朱應翔到庭執行職務
中    華    民    國      八十九      年      十       月      十三     日
                                      臺灣臺北地方法院刑事第四庭
                                          法  官  侯水深
右正本證明與原本無異。
如不服本判決，應於判決送達後十日內，向本院提出上訴狀。
                                          書記官  陳彥蕖
中    華    民    國      八十九      年      十       月      十六     日
毒品危害防制條例第十條
施用第二級毒品者，處三年以下有期徒刑。


司法院資訊處製作；財團法人民間司法改革基金會備份。
